【裁判字號】    89,上訴,626
【裁判日期】    890630
【裁判案由】    違反毒品危害防制條例
【裁判全文】
臺灣高等法院高雄分院刑事判決                    八十九年度上訴字第六二六號
    上  訴  人
    即  被  告  甲○○
    指定辯護人  本院公設辯護人  孫妙岑
右上訴人因毒品危害防制條例案件，不服臺灣高雄地方法院八十八年度訴字第二一四
二號、中華民國八十九年二月二十九日第一審判決（起訴案號：臺灣高雄地方法院檢
察署八十八年度偵字第一八五一一號），提起上訴，本院判決如左：
      主  文
原判決撤銷。
甲○○販賣第二級毒品，處有期徒刑柒年陸月。
扣案之安非他命（驗後毛重伍點肆貳公克）沒收銷燬之。犯罪所得行動電話壹具（門
號0000000000號）及新台幣貳仟元，均沒收之，如全部或一部不能沒收時
，追徵其價額或以其財產抵償之。
      事  實
一、甲○○曾犯贓物、竊盜、賭博罪及違反麻醉藥品管理條例（不構成累犯），猶不
    知悔改，意圖營利，於民國八十八年七月二十二日晚上十一時許，在高雄縣鳳山
    市○○街與鳳林路口，以二小包安非他命新台幣（下同）五千元之價格，販賣予
    吳明輝（公訴人誤載為陳明輝），吳明輝因錢帶不夠五千元，乃交付甲○○二千
    元及以行動電話一具（門號0000000000號、抵償貨款三千元）交付甲
    ○○時，為警查獲，吳明輝立即將甲○○交付之上開二小包安非他命丟棄地上，
    為警查扣安非他命二小包（驗前毛重五點四七公克，驗後毛重五點四二公克）、
    行動電話一具、吳明輝所交付予甲○○之二千元。
二、案經高雄縣警察局鳳山分局移送臺灣高雄地方法院檢察署檢察官偵查起訴。
    理  由
一、訊據上訴人即被告甲○○固坦承有於右揭時地交付安非他命於吳明輝之事實，惟
    矢口否認有何販賣安非他命之犯行，辯稱：是與吳明輝共同出錢購買，沒有賣安
    非他命給吳明輝，伊係受吳明輝之託向綽號「明仔」之人買的，伊二人係共同出
    資向「明仔」買的，查獲當天是吳明輝要買五千元，他錢不夠，要用手機抵三千
    元，我不要，並無販賣云云。
二、惟查：
１、被告甲○○係於八十八年七月二十二日晚上十一時許，在高雄縣鳳山市○○街與
    鳳林路口，以二小包五千元之價格，交付安非他命予吳明輝，吳明輝當場將二千
    元及以行動電話一具交付甲○○時，為警查獲，吳明輝立即將甲○○交付之上開
    二小包安非他命丟棄地上，為警查扣安非他命二小包、行動電話一具、吳明輝所
    交付予甲○○之二千元，被告甲○○及吳明輝亦當場為警逮捕等情，業經被告甲
    ○○於警訊時坦承：「八十八年七月二十二日二十三時，在鳳山市○○路與東門
    街口，交易價錢為五千元，都是他打行動電話給我，今天（二十二日）因吳明輝
    帶的錢不夠，所以他拿一支行動電話來抵不夠的三千元」等情在卷，並經證人吳
    明輝指證：「我今日用一具行動電話、新台幣二千元跟甲○○購買二小包安非他
    命，被警查獲，在甲○○手中查獲行動電話及二千元，我怕被警方查獲，把二小
    包安非他命丟在上源加油站圍牆花圃旁邊」等情甚詳，證人吳明輝經本院提訊到
    案證稱：「我是到鳳山市○○街與鳳林路口，要向甲○○購買安非他命被查獲的
    ，我用一具行動電話及二千元跟甲○○買二小包安非他命，二千元已交給他，因
    為我從台南來，錢帶不夠，就把行動電話抵給他」等情（本院八十九年六月一日
    訊問筆錄），又有安非他命二小包、行動電話一具及二千元扣案可證，扣案之二
    小包粉末經送請高雄醫學院附設中和紀念醫院驗結果，確屬甲基安非他命（驗前
    毛重五點四七公克，驗後毛重五點四二公克）無訛，有高雄醫學院附設中和紀念
    醫院八十八年十二月二十一日編號Ｂ0000000號檢驗報告單一紙附卷可考
    ，經核被告警訊自白與吳明輝不利指證相符，是其自白應堪採信，被告於八十八
    年七月二十二日二十三時非法販賣安非他命予吳明輝之事實，應堪認定。
２、雖被告辯稱：是與吳明輝共同出錢購買，沒有賣安非他命給吳明輝，伊係受吳明
    輝之託向綽號「明仔」之人買的云云，然吳明輝在警訊稱：我與甲○○有認識不
    熟，是我朋友綽號阿俊跟甲○○連絡的，我下車與甲○○交易時被警查獲，已交
    付甲○○二千元及行動電話等情，被告亦供陳與吳明輝僅認識三、四個月，其二
    人既非舊識或親戚，被告辯稱共同出錢購買云云，已難以採信。況證人吳明輝於
    原審法院審理時證稱：都是透過綽號「阿俊」之人打電話給被告聯絡，伊並沒有
    自已打電話（詳見一審卷第二九頁背面）；證人吳明輝經本院提訊到案證稱：「
    我每次買安非他命都是拿錢給被告，被告旁邊有人，被告把錢拿給那個人，那個
    人再拿貨給我」云云（本院八十九年六月一日訊問筆錄），吳明輝始終未陳明係
    與被告合資向他人購買之情事，是以被告辯稱共同出錢購買云云，要難採酌。雖
    然證人吳明輝嗣於原審法院審理時，翻異前詞，改稱：伊以為被告故意叫警察抓
    伊，伊懷恨在心，所以才說是被告賣給伊，警訊筆錄不實云云（詳見一審卷第二
    九頁背面），然被告甲○○確係交付二小包安非他命予吳明輝、並收取吳明輝所
    交付之二千元及行動電話，應認被告販賣安非他命事證明確，證人吳明輝此項陳
    述要係迴護被告之詞，亦難以採信。
３、又雖被告甲○○於警訊另供承與吳明輝交易毒品「第一次時間大概在八十八年五
    月份，在台南縣永康市○○路，買五千元，第二次是在八十八年七月初，在台南
    縣永康市○○路上」乙節，然，證人吳明輝在警訊係指證：向被告甲○○購買安
    非他命第一次是於八十八年七月十八日晚上八時許，及同年七月十九日晚上八時
    許，在台南市○○路奇達醫院前交易，每小包一千元之價格各乙次；又於同年七
    月二十日晚上九時許，在台南縣永康市○○路四海豆漿店前，以一小包一千元之
    價格，向被告買安非他命云云，其二人陳述已然不符，又按，犯罪事實應依證據
    認定之，無證據不得推定其犯罪事實，被告之自白，不得作為有罪判決之唯一證
    據，仍應調查其他必要之證據，以察其是否與事實相符，刑事訴訟法第一百五十
    四條、第一白五十六條第二項定有明文。共同被告不利於己之陳述，固得採為其
    他共同被告犯罪之證據，惟此項不利之陳述，須無瑕疵，而就其他方面調查，又
    與事實相符，始得採為其他共同被告犯罪事實之認定（最高法院四十六年台上第
    四一九號判例參照），查被告於警訊自白二次販賣時間、價格數量均與同案吳明
    輝不利之指證不同，而吳明輝雖指證向被告購買三次安非他命時間、價格數量則
    為被告所否認，又與被告自白情節不符，此外查無其他證據證明之，是以被告此
    項警訊自白、吳明輝此項不利於被告之指證，亙不相符，且均乏其他客觀確切之
    證據證明之，應認為不能證明被告有於八十七年七月十八日、七月十九日、七月
    二十日各販賣一小包安非他命予吳明輝之犯行。
４、綜上所陳，被告於八十八年七月二十二日二十三時許，販賣扣案之安非他命二小
    包予吳明輝之犯行事證明確，應依法論科。
三、查安非他命係毒品危害防制條例第二條第一項第二款所稱之第二級毒品。核被告
    販賣安非他命行為，係犯毒品危害防制條例第四條第二項之販賣第二級毒品罪。
    被告持有安非他命行為，本應以持有罪論處，惟其持有後進而販賣，其持有之低
    度行為應為販賣之高度行為所吸收，不另論處。公訴意旨雖指被告又於民國八十
    八年七月十八日、同年七月十九日，在台南市○○路奇達醫院前，以每小包一千
    元之價格，販賣第二級毒品安非他命與吳明輝各乙次；又於同年七月二十日晚上
    九時許，在台南縣永康市○○路四海豆漿店前，以一小包一千元之價格，販賣安
    非他命與吳明輝一次云云，惟此部分僅有吳明輝之不利指證，查無其他確切證據
    證明之，應認為不能證明被告有於八十七年七月十八日、七月十九日、七月二十
    日販賣一小包安非他命予吳明輝之犯行（已如上述），惟公訴人認此部分與上開
    論罪科刑部分，有連續犯裁判上一罪關係，爰不另為無罪之諭知。
四、原審對被告甲○○論罪科刑，固非無見，惟原審認被告於民國八十八年七月十八
    日晚上八時許，及同年七月十九日晚上八時許，同年七月二十日各販賣乙小包安
    非他命與吳明輝各乙次，認被告係連續販賣安非他命犯行，容有未洽，被告上訴
    意旨否認販賣安非他命，雖無理由，惟原判決既有可議，自應由本院將原判決撤
    銷改判。爰審酌被告於七十七年間起，有竊盜、賭博、麻藥等前科，素行不佳，
    竟由自行吸食進而販賣安非他命，殘害他人身心健康，影響社會治安及秩序，但
    念其犯罪所得不多等一切情狀，量處如主文第二項所示之刑，以示懲儆。扣案之
    安非他命（驗前毛重五‧四七公克，驗後毛重五‧四二公克），不問屬於犯人與
    否，應依毒品危害防制條例第十八條第一項前段之規定，併予宣告沒收銷燬之。
    又扣案之行動電話一具，係吳明輝用以抵償購買安非他命所欠被告餘款三千元，
    應認係被告因犯罪所得之物，業據被告及證人吳明輝陳明在卷，及被告販賣安非
    他命所得二千元，爰依毒品危害防制條例第十九條第一項之規定，併予宣告沒收
    之，其中犯罪所得如全部或一部不能沒收時，追徵其價額或以其財產抵償之。
據上論結，應依刑事訴訟法第三百六十九條第一項前段、第三百六十四條、第二百九
十九條第一項前段，毒品危害防制條例第四條第二項、第十八條第一項前段、第十九
條第一項，判決如主文。
本案經檢察官郭振昌到庭執行職務。
中    華    民    國        八十九      年      六      月     三十     日
                              臺灣高等法院高雄分院刑事第二庭
                                  審判長法官  曾永宗
      法官  邱永貴
                                        法官  曾玉英
右正本證明與原本無異。
如不服本判決，應於判決送達後十日內向本院提出上訴狀，其未述理由者並應於提
出上訴狀後十日內向本院補提理由書（應附繕本)。
                                      書記官  林靜霙
中    華    民    國        八十九      年      七      月      一      日
附錄：本判決論罪科刑法條：
毒品危害防制條例第四條第二項
製造、運輸、販賣第二級毒品者，處無期徒刑或七年以上有期徒刑，得併科新臺幣七
百萬元以下罰金。
                                                                      Ｈ


司法院資訊處製作；財團法人民間司法改革基金會備份。
